# 债务重组的定义

提问人：qwer1234zzz 时间：2021-04-07 11:33:04
请问，A、B、C三家公司，A、B公司进行债务重组，A公司以 100 万购买B公司的一项债权，但是A公司打款时误将该笔款项打给了C公司，后A、B公司分别向C公司发出声明，放弃对着 100 万的索取权，C公司可以保留这 100 万，请问C公司应该如何披露这笔收入，是营业外收入的债务重组利得吗？

回答人：chenyiwei
既然当初是因为错误而使C公司收到了这 100 万，但后来为何A、B放弃对其索取权？其具体的背景是什么？涉及各方之间是否存在关联方关系？